---
title: "Wiederholungsfragen 27.01.2020"
output: pdf_document

classoption: a4paper, 14pt
---

```{r setup, include=FALSE, message=FALSE}
knitr::opts_chunk$set(echo = TRUE)
library(mosaic)
```

Der Value-at-Risk (VaR) ist ein Risikomaß im Finanzsektor (z. B. Basel, Solvency II): Der Value-at-Risk zum Niveau $\alpha$ ist das $\alpha$ Quantil der Vermögensänderung. In der Regel wird der Verlust mit positiven Vorzeichen angegeben, d. h., mit einer Wahrscheinlichkeit von $1-\alpha$ ist der *Verlust* nicht größer. Unter der Annahme (!) einer unabhängig identischen Normalverteilung der Renditen mit einer (Tages-)Volatiltät $\sigma$ ergibt sich für ein Portfolio mit einem Wert $v$ und einer Haltedauer $T$ folgende Formel für den VaR:

$$
VaR^T_{1-\alpha} = v \cdot \sqrt{T} \cdot \sigma\cdot \Phi^{-1}(1-\alpha)
$$

Dabei ist $\Phi^{-1}(p)$ die Quantilsfunktion der Standardnormalverteilung, d.h., einer Normalverteilung mit den Parametern $\mu=0$ und $\sigma=1$. Dies entspricht der R Zuweisung:

```{r, eval=FALSE}
VaR <- v * sqrt(T) * s * qnorm(1-alpha)
```

Bestimmen Sie für ein Portfolio des Wertes $500000$ mit einer Volatilität von $4\%$ den Value-at-Risk zum Niveau $1\%$ bei einer Haltedauer von 5 Tagen -- unter der Annahme einer unabhängigen, identischen Normalverteilung der Tagesrenditen.^[Da Sie in der Klausur keinen Zugang zu R haben ist dies keine Aufgabe für eine Klausur.]


\vspace{2cm}

Mit $\sigma=0.04$ und der Annahme einer unabhängigen, identischen Normalverteilung der Tagesrenditen ergibt sich für ein Portfolio mit dem Wert $v=500000$ ein $VaR^{5}_{1-5\%}=`r round(500000*sqrt(5)*0.04*qnorm(1-0.05),2)`$.

Interpretieren Sie das Ergebnis.

\vspace{2cm}


Sie bestimmen die mittlere Rendite einer Aktie der letzten 250 Handelstage. Welches Symbol hat dieser Wert?

A.  $\bar{x}$
B.  $\mu$
C.  $\alpha$
D.  $\sigma$


