---
title: "Wiederholungsfragen 25.11.2019"
output: pdf_document

classoption: a4paper, 14pt
---

```{r setup, include=FALSE}
knitr::opts_chunk$set(echo = TRUE)
```


Die FOM Dortmund beteiligt sich seit mehreren Jahren am B2run Firmenlauf.
```{r, message=FALSE}
# Paket laden
library(mosaic)
# Daten in R einlesen
B2run <- read.csv2("B2run.csv")
# Datenstruktur
str(B2run)
# Ersten 6 Zeilen
head(B2run)
```

Teildatensatz Frauen, Jahr 2019:

```{r}
B2run_w_2019 <- B2run %>%
  filter(geschlecht == "w") %>%
  filter(jahr == 2019) %>%
  select(zeit)
```


\newpage

Analyse der Korrelation der Laufzeiten 2017 und 2018: Aktuell stehen die Werte untereinander (*long format*: eine Variable für das Jahr, eine andere für die Laufzeit), zur Berechnung der Korrelation müssen die Werte nebeneinander (*wide format*: eine Variable für die Lauzeit 2017, eine für die Laufzeit 2018) stehen.^[Nähere Informationen siehe [https://tidyr.tidyverse.org/articles/pivot.html](https://tidyr.tidyverse.org/articles/pivot.html)]

Datenvorverarbeitung:

```{r, message=FALSE}
library(tidyr)   # Paket laden

B2run_wide <-B2run %>%
  pivot_wider(id_cols = person_id,                        # ID Variable 
              names_from = jahr, names_prefix = "zeit_",  # Namen der neuen Variablen
              values_from = zeit) %>%                     # Werte der Variablen
  select(person_id, zeit_2017, zeit_2018) %>%  # Relevante Variablen auswählen
  na.omit()   # Beobachtungen mit fehlenden Werten löschen
```

Für den Korrelationskoeffizienten $r_{\texttt{zeit\_2017, zeit\_2018}}$ gilt dann:

```{r}
gf_point(zeit_2018 ~ zeit_2017, data = B2run_wide) %>%
  gf_lm()
cor(zeit_2018 ~ zeit_2017, data = B2run_wide)
```

\newpage

Wie hoch ist der Korrelationskoeffizient  $r_{\texttt{zeit\_2018, zeit\_2017}}$ (`cor(zeit_2017 ~ zeit_2018, data = B2run_wide)`)?

A.  $`r cor(zeit_2017 ~ zeit_2018, data = B2run_wide)`$
B.  $`r (-1)* cor(zeit_2017 ~ zeit_2018, data = B2run_wide)`$ 
C.  $\frac{1}{`r cor(zeit_2017 ~ zeit_2018, data = B2run_wide)`}$
D.  Kann nicht gesagt werden

\vspace{2cm}

Stimmt die Aussage: $r_{x,y} < 0 \Leftrightarrow \hat{\beta}_1< 0$, d.h. ein negativer Korrelationskoeffizient einer Stichprobe ist äquivalent zu einer negativen geschätzten Steigung in der Stichprobe?

-  Ja
-  Nein

\vspace{2cm}

Eine lineare Regression der Laufzeit 2018 auf die von 2017 ergibt folgendes Ergebnis:

```{r}
erglm <- lm(zeit_2018 ~ zeit_2017, data = B2run_wide)
summary(erglm)
```

Fassen Sie das Ergebnis der Analyse zusammen.

