---
title: "Wiederholungsfragen 10.12.2019"
output: pdf_document

classoption: a4paper, 14pt
---

```{r setup, include=FALSE, message=FALSE}
knitr::opts_chunk$set(echo = TRUE)
```

```{r, include=FALSE, message=FALSE}
# install.packages("Sleuth3")
data("case0101", package = "Sleuth3")
Motivation <- case0101
```

Zur Erhebung eines Mietpreisspiegels ziehen Chiara und Alexander aus derselben Population jeweils eine zufällige Stichprobe und berechnen ein $95\%$-Konfidenzintervall für die mittlere Miete $\mu$. Das von Chiara geht von $UG_{\text{Chiara}}$ bis $OG_{\text{Chiara}}$, das von Alexander von $UG_{\text{Alexander}}$ bis $OG_{\text{Alexander}}$ ($UG$: Untere Grenze, $OG$: Obere Grenze.)

Werden beide auf dasselbe Konfidenzintervall kommen, d.h. $UG_{\text{Chiara}}=UG_{\text{Alexander}}$ und $OG_{\text{Chiara}}=OG_{\text{Alexander}}$?

A.  Ja
B.  Nein
C.  Wenn $n_{\text{Chiara}}=n_{\text{Alexander}}$ ja, sonst nein.

\vspace{2cm}

Angenommen der es gilt $n_{\text{Chiara}}>n_{\text{Alexander}}$. Was gilt dann?

A.  Chiara hat eine höhere Wahrscheinlichkeit für einen Fehler 2. Art.
B.  Alexander hat eine höhere Wahrscheinlichkeit für einen Fehler 2. Art.
C.  Beide haben eine gleich hohe Wahrscheinlichkeit für einen Fehler 2. Art.

\vspace{2cm}

Im Paper Amabile, T. M. (1985). *Motivation and creativity: Effects of motivational orientation on creative writers*. Journal of personality and social psychology, 48(2), 393, wird ein Kreativitässcore (`Score`)  und die Motivation (`Treatment`, extrinsisch (`Extrinsic`) bzw. intrinsisch (`Intrinsic`)) analysiert. Dabei erhielten die Teilnehmeden vor der Kreativitätsmessung zufällig zugeordnet einen Fragebogen, der die jeweilige Motivation fokussierte. 

```{r, message=FALSE}
library(mosaic)
str(Motivation)
head(Motivation)
```

\vspace{2cm}

Vor der Behandlung, d.h. der zufälligen Zuordnung zu den beiden Gruppen, extrinsischer oder intrinsicher Motivation, wurde ein Vorab-Kreativitätsscore ermittelt. Welche Aussage stimmt:

A.  Es gibt Grund zur Annahme, dass die Kreativität in beiden Gruppen annährend identisch verteilt ist.
B.  Es gibt keinen Grund zur Annahme, dass die Kreativität in beiden Gruppen annährend identisch verteilt ist.

\vspace {2cm}

Extrinsisch motivierte Teilnehmer\*innen auswählen, Kennzahlen ausgeben:

```{r, message=FALSE}
Extrinsic <- Motivation %>%
  filter(Treatment == "Extrinsic")
favstats( ~ Score, data = Extrinsic)
```

Um ein Konfidenzintervall zu bestimmen werden die Daten resampled:

```{r, fig.align="center", out.width="60%"}
set.seed(1896)
# Bootstrapping
Bootvtlg <- do(1000) * mean(~ Score, data = resample(Extrinsic))
# Bootstrap-Verteilung
gf_histogram( ~ mean, data = Bootvtlg)
# 95%-Konfidenzintervall
quantile( ~ mean, data = Bootvtlg, probs=c(0.025,0.975))
```

```{r, include=FALSE}
ki<-quantile( ~ mean, data = Bootvtlg, probs=c(0.025,0.975))
```



Stimmt die Aussage: *95\% der Teilnehmenden erreichen einen Kreativitätsscore zwischen `r floor(ki[1]*10)/10` und `r ceiling(ki[2]*10)/10`*?

- Ja
- Nein


\newpage

Vergleich Kreativitätsscore mit intrinsicher und extrinsischer Motivation:

```{r}
# Mittelwerte 
mean(Score ~ Treatment, data = Motivation)
```

```{r}
# Differenz der Mittelwerte
diff.stipro <- diffmean(Score ~ Treatment, data = Motivation)
diff.stipro
```


```{r, out.width="80%", fig.align="center"}
# Simulation unter H_0
Nullvtlg <- do(10000) * diffmean(Score ~ shuffle(Treatment), data = Motivation) 
# Permutationsverteilung
gf_histogram( ~ diffmean, data = Nullvtlg, center = 0, bins = 21) %>%
  gf_vline(xintercept = ~ diff.stipro)
# p-Wert
prop( ~ abs(diffmean) >= abs(diff.stipro), data = Nullvtlg)
```

Fassen Sie das Ergebnis der Analyse zusammen. Wie lauten die Forschungsfrage, die Hypothesen und das vorläufige Ergebnis?



