---
title: "Wiederholungsfragen 16.11.2019"
output: pdf_document

classoption: a4paper, 14pt
---

```{r setup, include=FALSE}
knitr::opts_chunk$set(echo = TRUE)
```



Ist die Anzahl der Downloads einer Lernunterlage ein valides Messinstrument für die Güte der Vermittlung von Lerninhalten?

- Ja
- Nein

\vspace{2cm}

Welches Skalenniveau hat die Variable *Anzahl Downloads einer Lernunterlage*?

A.  Kategorial – nominal
B.  Kategorial – ordinal
C.  Numerisch – intervallskaliert
D.  Numerisch – verhältnisskaliert


\vspace{2cm}

Stimmt die Aussage: *kategoriale Variablen sind immer diskret*?

- Ja
- Nein


\vspace{2cm}

Eine Analystin ermittelt im Online-Campus die Anzahl der Downloads je Medium. Um welche Form der Datenerhebung handelt es sich?

A.  Beobachtungsstudie
B.  Experiment

\vspace{2cm}

Welche Variable ist hier inhaltlich die unabhängige Variable?

A.	Medium 
B.	Anzahl Downloads 

\newpage

Die Analystin stellt fest: *Videos werden häufiger heruntergeladen*. Ist hier eine Kausalaussage *Das Medium Video erhöht die Anzahl der Downloads* gerechtfertigt?

-  Ja
-  Nein

\vspace{2cm}

Die Analystin fragt im Freundeskreis (Facebook) 10000 Personen, welches Medium sie bevorzugen. Kann sie von ihrem Ergebnis direkt und unverzerrt auf die Population (alle Menschen) schließen?

-  Ja
-  Nein

\vspace{2cm}

Welches Gütekritierium empirisches Forschung kann durch eine zufällige Stichprobe positiv beeinflusst werden?

A.  Interne Validität
B.  Externe Validität

\vspace{2cm}

Die FOM Dortmund beteiligt sich seit mehreren Jahren am B2run Firmenlauf. ^[[https://www.b2run.de/run/de/de/infos/was-ist-b2run/index.html](https://www.b2run.de/run/de/de/infos/was-ist-b2run/index.html)]
```{r, message=FALSE}
# Paket laden
library(mosaic)
# Daten in R einlesen
B2run <- read.csv2("B2run.csv")
# Datenstruktur
str(B2run)
# Ersten 6 Zeilen
head(B2run)
```

Was sind hier die Beobachtungseinheiten, d.h., auf welcher Ebene liegen die Daten vor?

A.  Unternehmen
B.  Jahr
C.  Läufer\*in


