---
title: "Wiederholungsfragen 18.11.2019"
output: pdf_document

classoption: a4paper, 14pt
---

```{r setup, include=FALSE, message=FALSE}
knitr::opts_chunk$set(echo = TRUE)
```


Womit hängt die (generelle Zufriedenheit) mit einem Freizeitpark zusammen?

*Hinweis*: Das Beispiel orientiert sich an den Folienunterlagen von Chapman \& Feit zum Buch [*R for Marketing Research and Analytics*](http://r-marketing.r-forge.r-project.org/), Springer, 2015, siehe [http://r-marketing.r-forge.r-project.org/Instructor/slides-index.html](http://r-marketing.r-forge.r-project.org/Instructor/slides-index.html).

Es handelt sich hier um *simulierte* Daten einer Kundenzufriedenheitsumfrage eines Freizeitparks:

```{r, message=FALSE}
# Paket laden
library(mosaic)
# Daten einlesen, "amerikanisches csv"
Amusement <- read.csv("http://goo.gl/HKnl74")
# Datenstruktur
str(Amusement)
# Erste Beobachtungen
head(Amusement)
```


Handelt es sich bei einer Kundenzufriedenheitsumfrage um ein Experiment?

- Ja
- Nein

\vspace{2cm}

Wann können Sie das Ergebnis der Stichprobe unverzerrt generalisieren?

A.  Wenn gleich viele zufriedene wie unzufriedene Besucher\*innen befragt wurden.
B.  Wenn mindestens 1000 Besucher\*innen befragt wurden.
C.  Wenn die Befragten zufällig aus allen Besucher\*innen ausgewählt wurden.


\newpage

Eine lineare Regression der generellen Zufriedenheit (`overall`) auf die Zufriedenheit mit den Fahrgeschäften (`rides`) und Wochenende (`weekend`) ergibt folgendes Ergebnis:

```{r}
erglm <- lm(overall ~ rides + weekend, data = Amusement)
plotModel(erglm)
summary(erglm)
```


\newpage 

In Journals u.ä. wird dasselbe Ergebnis häufig so dargestellt:

```{r, results='asis', message = FALSE}
library(stargazer) # Ggf. vorher einmalig installieren
stargazer(erglm, header = FALSE)
```

Fassen Sie das Ergebnis der Analyse zusammen. Wie lauten die Forschungsfrage, die Hypothesen und das vorläufige Ergebnis?

\newpage 

Die Geschäftsführung ist daran interessiert, inwieweit die Zufriedenheit mit der Sauberkeit (`clean`) und Wartezeit (`wait`) mit der Zufriedenheit insgesamt (`overall`) zusammenhängen. Als mögliche Kovariablen werden dabei die Anzahl Kinder (`num.child`) und die Entfernung zum Park (`distance`) kontrolliert.

```{r, results='asis', message = FALSE}
erglm.clean <-  lm(overall ~ clean + num.child + distance, data = Amusement)
erglm.wait <-  lm(overall ~  wait + num.child + distance, data = Amusement)
stargazer(erglm.clean, erglm.wait, header = FALSE)
```

In diesem (simulierten) Beispiel: welche Variable scheint stärker mit der Zufriedenheit insgesamt assoziiert zu sein:

A.  Die Sauberkeit
B.  Die Wartezeit

\vspace{2cm}

Kann rein aus dem Ergebnis einer Regression ein Kausalzusammenhang abgeleitet werden?

A.  Ja
B.  Ja, aber nur bei einem signifikanten Koeffizienten
C.  Nein

