---
title: "Wiederholungsfragen 28.10.2019"
output: pdf_document

classoption: a4paper, 14pt
---

```{r setup, include=FALSE}
knitr::opts_chunk$set(echo = TRUE)
```


Die FOM Dortmund beteiligt sich seit mehreren Jahren am B2run Firmenlauf.
```{r, message=FALSE}
# Paket laden
library(mosaic)
# Daten in R einlesen
B2run <- read.csv2("B2run.csv")
# Datenstruktur
str(B2run)
# Ersten 6 Zeilen
head(B2run)
```

Welches Skalenniveau hat die Variable `person_id`?

A.  Nominal
B.  Ordinal
C.  Intervallskaliert
D.  Verhältnisskaliert

\vspace{2cm}

Handelt es sich bei den Beobachtungen der FOM Läufer\*innen um eine zufällige Stichprobe aller B2run Teilnehmer\*innen aus Dortmund?

A.  Ja
B.  Nein



\newpage

Teildatensatz der Frauen, `jahr` als kategoriale Variable definieren:

```{r}
B2run_w <- B2run %>%
  filter(geschlecht == "w") %>%
  mutate(jahr = factor(jahr)) %>%
  select(jahr, zeit)
```

Histogramm Boxplot der Laufzeit je Geschlecht:

```{r}
gf_boxplot(zeit ~ jahr, data = B2run_w) %>%
  gf_labs(title = "Laufzeit B2run", subtitle = "FOM Dortmund, weiblich")
```

Was können Sie der Abbildung entnehmen?

