---
title: "Wiederholungsfragen 28.11.2019"
output: pdf_document

classoption: a4paper, 14pt
---

```{r setup, include=FALSE, message=FALSE}
knitr::opts_chunk$set(echo = TRUE)
```

```{r, include=FALSE, message=FALSE}
# install.packages("Sleuth3")
data("case0101", package = "Sleuth3")
Motivation <- case0101
library(mosaic)

Extrinsic <- Motivation %>%
  filter(Treatment == "Extrinsic")
```

Im Paper Amabile, T. M. (1985). *Motivation and creativity: Effects of motivational orientation on creative writers*. Journal of personality and social psychology, 48(2), 393, wird ein Kreativitässcore (`Score`)  und die Motivation (`Treatment`, extrinsisch (`Extrinsic`) bzw. intrinsisch (`Intrinsic`)) analysiert. Dabei erhielten die Teilnehmeden vor der Kreativitätsmessung zufällig zugeordnet einen Fragebogen, der die jeweilige Motivation fokussierte. 

\vspace{2cm}

Vor der Behandlung, d.h. der zufälligen Zuordnung zu den beiden Gruppen, extrinsischer oder intrinsicher Motivation, wurde ein Vorab-Kreativitätsscore ermittelt. Welche Aussage stimmt:

A.  Es gibt Grund zur Annahme, dass die Kreativität in beiden Gruppen annährend identisch verteilt ist.
B.  Es gibt keinen Grund zur Annahme, dass die Kreativität in beiden Gruppen annährend identisch verteilt ist.

\vspace{2cm}

Für die Verteilung des Kreativitässcores (nach der Behandlung) ergibt sich für die extrinsisch motivierten folgendes Bild:

```{r, fig.align="center", out.width="60%"}
gf_histogram( ~ Score, data = Extrinsic,
              binwidth = 3, center = 1.5) %>%
  gf_lims(x=c(0,30))
```


Stimmt die Aussage: *Der Kreativitässcore ist hier näherungsweise normalverteilt*?

- Ja
- Nein

\newpage

Der Mittelwert der Stichprobe, $\bar{x}$ liegt bei `r round(mean( ~ Score, data = Extrinsic),1)` bei einer Standardabweichung $sd$ von `r round(sd( ~ Score, data = Extrinsic),1)`.

Um ein Konfidenzintervall zu bestimmen werden die Daten resampled:

```{r, fig.align="center", out.width="60%"}
set.seed(1896)
# Bootstrapping
Bootvtlg <- do(1000) * mean(~ Score, data = resample(Extrinsic))
# Bootstrap-Verteilung
gf_histogram( ~ mean, data = Bootvtlg)
# 95%-Konfidenzintervall
quantile( ~ mean, data = Bootvtlg, probs=c(0.025,0.975))
```

```{r, include=FALSE}
ki<-quantile( ~ mean, data = Bootvtlg, probs=c(0.025,0.975))
```

Stimmt die Aussage: *Der Mittelwert des Kreativitässcores ist hier näherungsweise normalverteilt*?

- Ja
- Nein

\vspace{2cm}

Stimmt die Aussage: *95\% der Teilnehmenden erreichen einen Kreativitätsscore zwischen `r floor(ki[1]*10)/10` und `r ceiling(ki[2]*10)/10`*?

- Ja
- Nein

\newpage

Stimmt die Aussage: *Unter sonst gleichen Umständen fällt der Standardfehler $se$ mit steigender Anzahl $n$ an Beobachtungen.

A.  Ja
B.  Nein
C.  Evtl., hängt von der Standardabweichung ab.
D.  Evtl., hängt von der Varianz ab.

\vspace{2cm}

Angenommen jemand, der überhaupt keine Ahnung von Standardfehler, Standardabweichung usw. hat hätte an der vorigen Frage teilgenommen. Mit welcher Wahrscheinlichkeit hätte er/sie richtig geraten?

A.  $\pi=1/2$
B.  $\pi=1/4$

\vspace{2cm}

Was meinen Sie: Ist das Ergebnis auf die vorletzte Frage gut durch das Modell *alle raten* erklärbar?

A.  Ja
B.  Nein
C.  Vielleicht

\vspace{2cm}

Na dann, dann wollen wir das Modell *alle raten* mal simulieren:

```{r, eval=FALSE}
# Für die Reproduzierbarkeit des Zufalls:
set.seed(1896)
Nullvtlg <- do(1000) * rflip(n = ___, prob = ___)
gf_bar( ~ heads, data = Nullvtlg)
```





