---
title: "Wiederholungsfragen 21.11.2019"
output: pdf_document

classoption: a4paper, 14pt
---

```{r setup, include=FALSE, message=FALSE}
knitr::opts_chunk$set(echo = TRUE)
```

Preismodellierung von Diamanten

```{r, message=FALSE}
# Paket laden
library(mosaic)
# Daten einlesen
data(diamonds)
# Datenstruktur
str(diamonds)
# Erste Beobachtungen
head(diamonds)
```

Für uns relevant: `carat`, `color` und `price`, wobei wir nur die Diamanten mit der besten Farbe (`D`) und der schlechtesten (`J`) auswählen werden.

Was wird für diesen Analysedatensatz gelten?

A.  $n<`r nrow(diamonds)`$
B.  $n>`r nrow(diamonds)`$
C.  $n=`r nrow(diamonds)`$
D.  Die Relation $n$ zu $`r nrow(diamonds)`$ kann nicht angegeben werden.

\newpage

Datenvorerarbeitung: relevante Beobachtungen (`filter()`, hier: `|` entspricht einem logischem *oder* ($\vee$)) und Variablen (`select()`) auswählen, Farbcode *übersetzen* (`mutate()`, bedingt `case_when()`):

```{r}
my.diamonds <- diamonds %>%
  filter(color == "D" | color == "J") %>%
  select(color, carat, price) %>%
  mutate(color = case_when(color == "D" ~ "best",
                           color == "J" ~ "worst"))
```

Viele Zusammenhänge sind nicht linear, daher werden hier verschiedene Zusammenhänge^[Häufig auch Logarithmus, `log()`.] betrachtet:^[Über die Funktion `gridarrange()` aus dem Paket `gridExtra` können Abbildungen *arrangiert* werden.]

```{r, message=FALSE}
p1 <- gf_point(price ~ carat, color = ~ color, data = my.diamonds) %>%
  gf_labs(title = "Ohne Transformation des Preises")
p2 <- gf_point(sqrt(price) ~ carat, color = ~ color, data = my.diamonds) %>%
  gf_labs(title = "Wurzeltransformation des Preises")
library(gridExtra)
grid.arrange(p1, p2, nrow = 2, ncol = 1)
```

Welches Modell scheint angemessener zu sein?

A.  $\text{price}_i=\beta_0 + \beta_1\cdot \text{carat}_i+\beta_2\cdot \text{color}_i+\epsilon_i$
B.  $\sqrt{\text{price}}_i=\beta_0 + \beta_1\cdot \text{carat}_i+\beta_2\cdot \text{color}_i+\epsilon_i$

\newpage

Eine Lineare Regression der Quadratwurzel des Preises auf Karat und Farbe ergibt folgendes Ergebnis:

```{r}
my.diamonds <- my.diamonds %>%
  mutate(sqrt.price = sqrt(price))

erglm <- lm(sqrt.price ~ carat + color, data = my.diamonds)
summary(erglm)
```

Stimmt die Aussage: *Mehr als die Hälfte der Variation des Preises kann hier modelliert werden*?

- Ja
- Nein

\vspace{2cm}

Stimmt die Aussage: *Der Median des modellierten Preises liegt bei `r round(median( ~ resid(erglm)),2)`*?

- Ja
- Nein


\newpage

Der geschätzte Koeffizient $\hat{\beta}_1=`r round(coef(erglm)[2],2)`$ ist das Ergebnis *dieser* Stichprobe: eine andere Stichrprobe hätte evtl. ein anderes Ergebnis ergeben. Diese Unsicherheit kann über Bootstrapping simuliert werden:

```{r, out.width="60%", fig.align="center"}
set.seed(1896)

Bootvtlg <- do(1000) * lm(sqrt.price ~ carat + color, data = resample(my.diamonds))

gf_histogram( ~ carat, data = Bootvtlg) 
quantile( ~ carat, probs = c(0.025, 0.975), data = Bootvtlg)
```

```{r}
qlm <- quantile( ~ carat, probs = 0.25, data = Bootvtlg)
```

Stimmt die Aussage: *Auch ein Wert von ${\beta}_1=`r round(qlm,2)`$ wäre mit den Daten kompatibel*?

- Ja
- Nein

\newpage

Welche Aussage stimmt, wenn man annimmt, dass es theoretisch keinen Zusammenhang zwischen Farbe und Preis gibt?


A.  $\hat{\beta}_2=0$
B.  $\hat{\beta}_2 \neq 0$
C.  ${\beta}_2 = 0$
D.  ${\beta}_2 \neq 0$

\vspace{2cm}

Simulation der Verteilung *wenn es keinen Zusammenhang* zwischen Farbe und Preis gäbe:

```{r, out.width="60%", fig.align="center"}
set.seed(1896)

Nullvtlg <- do(1000) * lm(sqrt.price ~ carat + shuffle(color), data = my.diamonds)

gf_histogram( ~ colorworst, data = Nullvtlg)
quantile( ~ colorworst, probs = c(0.025, 0.975), data = Nullvtlg)
```

Stimmt die Aussage: *Die geschätzte Veränderung von $\hat{\beta}_2=`r round(coef(erglm)[3],2)`$ ist mit Modell "kein Zusammehang" kompatibel*?

- Ja
- Nein


