---
title: "Wiederholungsfragen 09.10.2019"
output: pdf_document

classoption: a4paper, 14pt
---

```{r setup, include=FALSE}
knitr::opts_chunk$set(echo = TRUE)
```

Welches Gütekritierium empirisches Forschung kann durch eine zufällige Zuordnung im Experiment positiv beeinflusst werden?

A.  Interne Validität
B.  Externe Validität

\vspace{2cm}

Die FOM Dortmund beteiligt sich seit mehreren Jahren am B2run Firmenlauf.
```{r, message=FALSE}
# Paket laden
library(mosaic)
# Daten in R einlesen
B2run <- read.csv2("B2run.csv")
# Datenstruktur
str(B2run)
# Ersten 6 Zeilen
head(B2run)
```

Welches Skalenniveau hat die Laufzeit (`zeit`)?

A.  Nominal
B.  Ordinal
C.  Intervallskaliert
D.  Verhältnisskaliert

\newpage

Teildatensatz Frauen, Jahr 2019:

```{r}
B2run_w_2009 <- B2run %>%
  filter(geschlecht == "w") %>%
  filter(jahr == 2019) %>%
  select(zeit)
```

Histogramm der Laufzeit:

```{r}
gf_histogram( ~ zeit, data = B2run_w_2009, binwidth = 5, center = 32.5) %>%
  gf_rugx() 
```

In welchem Bereich fallen die meisten Beobachtungen?

A.  25-35 min.
B.  35-45 min.
C.  45-55 min.

\vspace{2cm}

Welche Kennzahl beschreibt die Luafzeit einer typischen Läuferin besser?

A.  Mittelwert (`mean`)
B.  Median (`median`)

\vspace{2cm}

```{r}
favstats( ~ zeit, data = B2run_w_2009)
```

Interpretieren Sie die Kennzahl `Q1`=`r favstats(~zeit, data = B2run_w_2009)[2]`.

