---
title: "Wiederholungsfragen 28.10.2019"
output: pdf_document

classoption: a4paper, 14pt
---

```{r setup, include=FALSE}
knitr::opts_chunk$set(echo = TRUE)
```


Die FOM Dortmund beteiligt sich seit mehreren Jahren am B2run Firmenlauf.
```{r, message=FALSE}
# Paket laden
library(mosaic)
# Daten in R einlesen
B2run <- read.csv2("B2run.csv")
# Datenstruktur
str(B2run)
# Ersten 6 Zeilen
head(B2run)
```

Welches Skalenniveau hat die Variable `person_id`?

A.  Nominal
B.  Ordinal
C.  Intervallskaliert
D.  Verhältnisskaliert

\vspace{2cm}

Handelt es sich bei den Beobachtungen der FOM Läufer\*innen um eine zufällige Stichprobe aller B2run Teilnehmer\*innen aus Dortmund?

A.  Ja
B.  Nein



\newpage

Teildatensatz der Frauen, `jahr` als kategoriale Variable definieren:

```{r}
B2run_w <- B2run %>%
  filter(geschlecht == "w") %>%
  mutate(jahr = factor(jahr)) %>%
  select(jahr, zeit)
```

Histogramm Boxplot der Laufzeit je Geschlecht:

```{r}
gf_boxplot(zeit ~ jahr, data = B2run_w) %>%
  gf_labs(title = "Laufzeit B2run", subtitle = "FOM Dortmund, weiblich")
```

Was können Sie der Abbildung entnehmen?

\newpage

Analyse der Korrelation $r_{x,y}$ der Laufteiten 2017 und 2018. Aktuell stehe die Werte untereinander (*long format*),zur Berechnung der Korrelation müssen die Werte nebeneinander (*wide format*) stehen:

Datenvorverarbeitung:

```{r, message=FALSE}
# Paket laden
library(tidyr)

B2run_cor <-B2run %>%
  pivot_wider(id_cols = person_id,                        # ID Variable 
              names_from = jahr, names_prefix = "zeit_",  # Namen der neuen Variablen
              values_from = zeit) %>%                     # Werte der Variablen
  select(person_id, zeit_2017, zeit_2018) %>%  # Relevante Variablen auswählen
  na.omit()   # Beobachtungen mit fehlenden Werten löschen
```

Für den Korrelationskoeffizienten $r_{\texttt{zeit\_2017, zeit\_2018}}$ gilt dann:

```{r}
cor(zeit_2018 ~ zeit_2017, data = B2run_cor)
```

Wie hoch ist der Korrelationskoeffizient  $r_{\texttt{zeit\_2018, zeit\_2017}}$ (`cor(zeit_2017 ~ zeit_2018, data = B2run_cor)`)?

A.  $`r cor(zeit_2017 ~ zeit_2018, data = B2run_cor)`$
B.  $`r (-1)* cor(zeit_2017 ~ zeit_2018, data = B2run_cor)`$ 
C.  $1-`r cor(zeit_2017 ~ zeit_2018, data = B2run_cor)`$
D.  Kann nicht gesagt werden