---
title: "Wiederholungsfragen 12.11.2019"
output: pdf_document

classoption: a4paper, 14pt
---

```{r setup, include=FALSE, message=FALSE}
knitr::opts_chunk$set(echo = TRUE)
```


Gibt es einen Zusammenhang zwischen einer Einkommenskonzentration und dem Wirtschaftswachstum? Das [CIA World Factbook](https://www.cia.gov/library/publications/the-world-factbook/) stellt u.a. auch dazu Daten bereit:

- Einkommenskonzentration: Diese wird z.B. durch den Gini Index gemessen. Dieser nimmt Werte zwischen $0$ und $1$ bzw. $0$ und $100$ an und steigt mit zunehmender Einkommenskonzentration, d.h. Ungleichheit. `family`. Quelle: [https://www.cia.gov/library/publications/resources/the-world-factbook/fields/223rank.html](https://www.cia.gov/library/publications/resources/the-world-factbook/fields/223rank.html)
- Wirtschaftswachstum: Diese wird z.B. durch die jährliche Veränderung des Bruttoinlandsproduktes gemessen. `GDPgrowth`:[https://www.cia.gov/library/publications/resources/the-world-factbook/fields/210rank.html](https://www.cia.gov/library/publications/resources/the-world-factbook/fields/210rank.html)

Über die Funktion `CIAdata()` aus dem Paket `mosaic` haben Sie auf diese Daten einen einfachen Zugang.

**Hinweis**: Die Daten wurden teilweise zu unterschiedlichen Zeitpunkten erhoben (siehe die jeweiligen Links). Aufgrund der dadurch eingeschränkten *Datenqualität* ist die *Validität* der Ergebniss eingeschränkt. Für diese illustrative Analyse nehmen wir aus Gründen der Einfachheit an, dass die Variablen über die Jahre konstant geblíeben sind. Eine solche Limitation ist aber immer anzugeben und Daten und Annahmen sind kritisch zu hinterfragen.

Pakket laden:
```{r, message=FALSE}
library(mosaic)
```

Daten beschaffen:
```{r, message=FALSE}
My.Data <- CIAdata(c("family", "GDPgrowth"))
```

Daten kontrollieren:

```{r}
str(My.Data)
head(My.Data)
```

\newpage

Was sind in dieser Analyse die Untersuchungseinheiten?

A.  Einwohner
B.  Unternehmen
C.  Länder

\vspace{2cm}

Misst das Bruttoinlandsprodukt die wirtschaftliche Zufriedenheit der Menschen?

-  Ja
-  Nein

\vspace{2cm}

Welches Skalenniveau hat die Variable `family`?

-  kategorial - nominal
-  kategorial - ordinal
-  numerisch - intervallskaliert
-  numerisch - verhältnisskaliert

\newpage

```{r}
gf_point(GDPgrowth ~ family, data = My.Data)
```

Gibt es gemäß des Streudiagramms Ausreißer, d.h. Länder mit extremen Werten?

-  Ja
-  Nein

\newpage

Für die weitere Analyse werden die Länder als Ausreißer eleminiert, für die gilt, `family`$\leq 20$ und `GDPgrowth`$\geq 20$ oder `GDPgrowth`$\leq -10$: 
```{r}
My.Data.Clean <- My.Data %>%
  filter(family > 20) %>%
  filter(GDPgrowth < 20 & GDPgrowth > - 10)

gf_point(GDPgrowth ~ family, data = My.Data.Clean)
```

\newpage

Eine lineare Regression der Variable `GDPgrowth` auf `family` ergibt folgendes Ergebnis:

```{r}
erglm <- lm(GDPgrowth ~ family, data = My.Data.Clean)
summary(erglm)
```

Für die Einkommenskonzentration von Deutschland und Schweden gilt:
```{r}
My.Data.Clean %>%
  filter(country %in% c("Germany", "Sweden")) %>%
  select(country, family)
```


Im geschätzten linearen Modell der Stichprobe: welches Land hat ein höheres wirtschaftliches Wachstum?

A.  Deutschland
B.  Schweden
C.  Beide gleich

\vspace{2cm}

Muss dieses Ergebnis auch für die beobachteten Werte gelten?

-  Ja
-  Nein

\newpage

Wie viel \% der Variation des Wirtschaftswachstums kann durch die Einkommenskonzentration modelliert werden?

A.  $\approx 1.4\%$
B.  $\approx 14\%$
C.  $\approx 4\%$
D.  $\approx 40\%$
E.  Kann mit der gegebenen Information nicht beantwortet werden.

\vspace{2cm}

Stimmt die Aussage: $r_{x,y} < 0 \Leftrightarrow \hat{\beta}_1< 0$, d.h. ein negativer Korrelationskoeffizient einer Stichprobe ist äquivalent zu einer negativen geschätzten Steigung in der Stichprobe?

-  Ja
-  Nein

\vspace{2cm}

Zeigt die Analyse: Eine höhere Einkommenskonzentration führt zu einem geringerem Wirtschaftswachstum?

-  Ja
-  Nein











