---
title: "Wiederholungsfrage 09.01.2020"
output: pdf_document

classoption: a4paper, 14pt
---

```{r setup, include=FALSE, message=FALSE}
knitr::opts_chunk$set(echo = TRUE)
library(ggdag)
```

Angenommen es gelte folgendes Kausalmodell für das *Testergebnis* (`Y`). Modelliert werden soll der Effekt der *Bildungsausgaben* (`X`). 

Die Variable *Zeit mit Kindern* kann nicht erhoben werden.

```{r, echo=FALSE, out.width="80%", fig.align="center"}
set.seed(1896)
school_dag <- dagify(Test ~ Edu,
                     Income ~ Edu,
                     Time ~ Edu,
                     Time ~ Income,
                     Test ~ Edu,
                     Test ~ Time,
                     Exp ~ Edu,
                     Exp ~ Income,
                     Class ~ Edu,
                     Teacher ~ Class,
                     Class ~ Exp,
                     Teacher ~ Exp,
                     Test ~ Class,
                     Test ~ Teacher,
                     latent = "Time",
                     exposure = "Exp",
                     outcome = "Test",
                     labels = c("Edu"="Ausbildung\n Eltern",
                                "Income"="Einkommen\n Eltern",
                                "Time"="Zeit mit\n Kindern",
                                "Exp"="Bildungsausgaben",
                                "Class"="Klassengröße",
                                "Teacher"="Gehalt\n Lehrer*in",
                                "Test"="Testergebnis")
                     )

ggdag(school_dag, text = FALSE, use_labels = "label") + theme_dag_blank() 
```

Wie lautet die angemessene Modellierungsformel (`Y ~ X + C_i`), d.h. welche Kovariale(n) `C_i` sollten berücksichtigt (adjustiert) werden?^[Beispiel aus: [Daniel T. Kaplan (2012): Statistical Modeling: A Fresh Approach](http://project-mosaic-books.com/?page_id=13), S. 335f.]