---
title: "Wiederholungsfrage 09.01.2020"
output: pdf_document

classoption: a4paper, 14pt
---

```{r setup, include=FALSE, message=FALSE}
knitr::opts_chunk$set(echo = TRUE)
library(ggdag)
set.seed(1896)
school_dag <- dagify(Test ~ Edu,
                     Income ~ Edu,
                     Time ~ Edu,
                     Time ~ Income,
                     Test ~ Edu,
                     Test ~ Time,
                     Exp ~ Edu,
                     Exp ~ Income,
                     Class ~ Edu,
                     Teacher ~ Class,
                     Class ~ Exp,
                     Teacher ~ Exp,
                     Test ~ Class,
                     Test ~ Teacher,
                     latent = "Time",
                     exposure = "Exp",
                     outcome = "Test",
                     labels = c("Edu"="Ausbildung\n Eltern",
                                "Income"="Einkommen\n Eltern",
                                "Time"="Zeit mit\n Kindern",
                                "Exp"="Bildungsausgaben",
                                "Class"="Klassengröße",
                                "Teacher"="Gehalt\n Lehrer*in",
                                "Test"="Testergebnis")
                     )

library(mosaic)
data("gender.discrimination", package = "openintro")
```

Im Paoer Rosen B and Jerdee T. 1974. Influence of sex role stereotypes on personnel decisions. Journal of Applied Psychology 59(1): 9-14, wird im Rahmen eines randomisierten Experimentes der Frage nachgegangen inwieweit es einen Zusammenhang zwischen Beförderung und Geschlecht gab, siehe auch Video Using Randomization to Analyze a Gender Discrimination Study: [https://youtu.be/2pHhjx9hyM4](https://youtu.be/2pHhjx9hyM4).

```{r, out.width="60%", fig.align="center"}
# Datenstruktur
str(gender.discrimination)
# Säulendiagramm
gf_bar( ~ gender, fill= ~ decision, data = gender.discrimination)
# Kreuztabelle
tally(decision ~ gender, data = gender.discrimination)
# Anteil befördert
prop(decision ~ gender, success = "promoted", data = gender.discrimination)
# Differenz
diff.stipro <- diffprop(decision ~ gender, success = "promoted", data = gender.discrimination)
diff.stipro
# Simulation H_0
set.seed(1896) 
Nullvtlg <- do(10000)* diffprop(decision ~ shuffle(gender), success = "promoted", 
                                data = gender.discrimination)
# Visualisierung
gf_bar( ~ diffprop, data = Nullvtlg) %>%
  gf_vline(xintercept = ~ diff.stipro)
# p-Wert
prop( ~ (diffprop >= diff.stipro), data = Nullvtlg)
```

Ist in dieser Studie die Kausalaussage *Diskriminierung durch das Geschlecht* gerechtfertigt?

-  Ja.
-  Nein.



\newpage

Angenommen es gelte folgendes Kausalmodell für das *Testergebnis* (`Y`). Modelliert werden soll der Effekt der *Bildungsausgaben* (`X`). 

Die Variable *Zeit mit Kindern* kann nicht erhoben werden.

```{r, echo=FALSE, out.width="80%", fig.align="center"}


ggdag(school_dag, text = FALSE, use_labels = "label") + theme_dag_blank() 
```

Wie lautet die angemessene Modellierungsformel (`Y ~ X + C_i`), d.h. welche Kovariale(n) `C_i` sollten berücksichtigt (adjustiert) werden?^[Beispiel aus: [Daniel T. Kaplan (2012): Statistical Modeling: A Fresh Approach](http://project-mosaic-books.com/?page_id=13), S. 335f.]